【裁判字號】    99,抗,11
【裁判日期】    990520
【裁判案由】    拍賣抵押物
【裁判全文】
臺灣基隆地方法院民事裁定                99年度抗字第11號
抗  告  人  甲  ○
相  對  人  有限責任基隆市第二信用合作社
法定代理人  乙○○
上列抗告人與相對人間拍賣抵押物事件，對於民國99年1月26日
本院基隆簡易庭98年度司拍字第450號裁定提起抗告，本院第二
審合議庭裁定如下：
    主  文
抗告駁回。
抗告程序費用新臺幣壹仟元由抗告人負擔。
    理  由
一、抗告意旨略以：抗告人於民國97年9月17 日向相對人貸款新
    臺幣（下同）264萬元（實為220萬元，抗告人將設定抵押權
    擔保債權總金額誤認為貸款金額）限7年，現餘額為180萬元
    ，惟因今年收入不穩而經常遲繳貸款，抗告人以誠懇處理事
    情態度與相對人協商，期能變更延長貸款年限，以減輕負擔
    ，惟相對人表示必須先行繳清累計之款項始能申請，實為抗
    告人無法負擔，懇請給予抗告人協商，爰提起抗告等語。
二、相對人原聲請意旨略以：抗告人於97年9月17 日以其所有如
    附表所示之不動產，為擔保訴外人劉昀武對相對人之借款之
    清償，設定債權總額264 萬元之抵押權，擔保債權確定日期
    為127年9月15日，債務清償期依照各個債務契約所定清償日
    期，經登記在案。嗣訴外人劉昀武於97年9月16 日向相對人
    借款220 萬元，期限約定分期攤還本息，並約定如未依約清
    償，即喪失期限利益應立即全部償還，因訴外人劉昀武嗣後
    未依約履行，依約即應清償全部積欠債務，為此聲請拍賣抗
    告人抵押物以資受償，並提出提出抵押權設定契約書、他項
    權利證明書、放款借據、授信約定書、土地及建物登記謄本
    及放款（單筆授信）內容查詣單等件（上均影本）為證。原
    審依首開規定形式上審查後予以准許。
三、按聲請拍賣抵押物屬非訟事件，法院所為准許與否之裁定，
    無確定實體法上法律關係存否之性質，於債權及抵押權之存
    否，並無既判力。故祇須其抵押權已經依法登記，且債權已
    屆清償期而未受清償，法院即應為准許拍賣之裁定。而對於
    此項法律關係有爭執之人，為保護其權利，得提起訴訟，以
    謀解決，不得僅依抗告程序聲明其爭執，並據為廢棄准許拍
    賣抵押物裁定之理由（最高法院94年度台抗字第270 號裁定
    參照）。查本件抗告人前開抗告意旨，係相對人誠懇態度與
    相對人協商，期能變更延長貸款年限等情為抗辯，縱令屬實
    ，此乃實體法上之爭執，依前開說明，本應由抗告人另行循
    途徑解決，尚非本件非訟程序所得審究。從而，抗告人提起
    本件抗告，於法即有未合，應予裁定駁回。
四、據上論結，本件抗告為無理由，依非訟事件法第46條、第21
    條第2項、24條第1項，民事訴訟法第495條之1第1項、第449
    條第1項、第78條，裁定如主文。
中    華    民    國    99    年    5    月    20     日
                  民事庭審判長法  官  蔡聰明
                              法  官  邰婉玲
                              法  官  林淑鳳
以上正本證明與原本無異。
本裁定除以適用法規顯有錯誤為理由，並經本院許可外，不得再
抗告。
如提起再抗告，應於收受送達後10日內向本院提出再抗告狀，並
繳納再抗告費新台幣1000元。
中    華    民    國    99    年    5     月    20    日
                              書記官  王鵬勝

司法院資訊處製作；財團法人民間司法改革基金會備份。
